# 进口货物相关应付账款、短期借款的汇兑损益是否计入存货成本

提问人：NAE 时间：2021-12-15 11:05:27
企业进口货物的存货科目成本包括货物价格、融资费用、港杂费、保险以及应付账款、短期借款产生的汇兑损益等，理由是在对外出售时合同里有约定出售价格包含货物价格、融资费用等乘以汇率，但合同里并未对汇率做出更多解释，实际结算时，按照协商汇率。问题：应付账款、短期借款相关的汇兑损益是否应该计入存货成本？

回答人：chenyiwei
存货属于非货币性资产，其在初始确认后，对应的应付账款、短期借款等汇兑损益就不应再作为对存货成本的调整。另外融资费用一般也不能计入存货成本，除非满足《企业会计准则第 17 号——借款费用》规定的借款费用资本化条件。